# 设立分公司

提问人：cpapitter 时间：2023-08-16 09:44:24
请教陈版，公司销售主要以票据结算，本期公司设立分公司，以总公司名义签协议，由银行授信给分公司，由分公司收款（收票据）和开票，分公司用票据再去贴现。公司这样做的原因有2,1是为了规避人行要求不能以贴现的金额归还借款， 2 是贴现这部分作为现金流表收到的经营活动，增加经营活动净额。请问（ 1 ）销售收到的票据去贴现不能用于归还银行借款吗？我的理解是应该只有票据开票方不能用票据贴现还款（ 2 ）分公司因不具有独立的法人资格，所以仅由总公司和客户双方签协议是否合理？因为交易方和现金流方，开票方不一致，我的理解是因为分公司不具有独立法人资格所以可以和总公司是一体的(3）在此情景下，分公司的贴现行为是否合法？有没有什么风险？是否能作为现金流体现？

回答人：chenyiwei
1 、属于金融监管政策问题，建议咨询金融监管机构。
2 、无论如何处理，法定报表是总分公司汇总报表，而现金流的性质不会因为引入了分公司而发生改变。
3 、分公司自身报表中可作为筹资活动现金流量处理。总分公司汇总报表中与一般的贴现或背书转让类似，即信用等级较高的银行开出的票据被贴现，相应现金流入可列报为经营活动，反之为筹资活动。